【裁判字號】    90,交抗,336
【裁判日期】    900831
【裁判案由】    違反道路交通管理處罰條例
【裁判全文】
臺灣高等法院刑事裁定                  九十年度交抗字第三三六號
    抗告人即
    受處分人  甲 ○ ○
右抗告人因違反道路交通管理處罰條例案件，不服臺灣士林地方法院中華民國九十年
七月三十一日裁定（九十年度交聲字第一七０號），提起抗告，本院裁定如左：
    主    文
抗告駁回。
    理    由
一、抗告意旨略以：原告發警員僅以拍攝所得之照片二幀，即認定抗告人在道路上停
    放承修之車輛，逕予掣據舉發，惟就現場拍攝之照片所示，抗告人僅手持機油，
    並不能因此即認定抗告人有承修車輛行為，而千斤頂係車主隨車攜帶之裝備，車
    主發覺車輛有問題，自行以千斤頂頂高車輛檢查，與抗告人無關。又抗告人營業
    地點係在高速公路出口以北路段，該處為六線道道路，人行道亦寬三公尺，在消
    防栓以外路旁，偶爾停車為車輛安全檢查，並無妨害交通之虞，竟遭裁罰實難令
    人折服，原審不察復駁回抗告人之異議，為此提起本件抗告云云。
二、按汽車買賣業或汽車修理業，在道路上停放待售或承修之車輛者，處新台幣（下
    同）二千四百元以上四千八百元以下罰鍰，道路交通管理處罰條例第五十七條第
    一項定有明文。
三、經查：本件抗告人即受處分人甲○○係臺北市○○○路○段一０八號「小油坑汽
    車百貨ＤＹＩ專賣店」負責人，於九十年一月十日下午二時許，為在該店前道路
    旁停車之ＥＹ─六四二三號廂型車更換機油，為警當場查獲，並拍照逕行舉發，
    嗣經裁決機關依法裁處二千四百元之事實，有台北市政府舉發違反道路交通管理
    事件通知單、台北市交通事件裁決所違反道路交通管理事件裁決書各乙份、現場
    照片二幀在卷可稽，抗告人於原審調查時亦不否認其當時有為客人更換機油等情
    ，且觀諸現場拍攝之照片所示，抗告人所經營之該汽車百貨專門店招牌上所示之
    營業項目計有汽車機組零件、機油、各類精品百貨、改裝車進口配備之銷售，其
    店門口道路旁停有ＥＹ─六四二三號廂型車，車前底盤處有千斤頂將車身頂起，
    抗告人手持四瓶機油等情，顯見抗告人確有利用該店門前之道路供客人停放車輛
    承修甚明。至抗告人營業處所前道路，係處於中山高速公路往士林方向出口北側
    台北市○○○路○段之六線車道，縱該處道路旁未劃有停車格，且未有紅線及黃
    線禁止停車或僅准臨時停車之標線，惟該處係台北市區道路○道路邊緣線外以之
    道路雖未劃有停車格，然係在供汽車駕駛人停車或臨時停車之用，係台北市汽車
    駕駛人所得共同使用之場所，非任何人所得供為一己之用或占為營業之用，而妨
    害一般民眾之用路權，抗告人將其店前道路供為其營業停車之用，自有妨害一般
    民眾使用該道路之行為，仍非得據以指其所為合法，抗告人所辯自不足採為不罰
    之原因。
四、原審以抗告人確有前開交通違規行為，認原處分機關依修正前道路交通管理處罰
    條例第五十七條第一項規定，裁處抗告人罰鍰新台幣二千四百元，並無不當，因
    而駁回抗告人在原審之異議，依法洵無不合，抗告人抗告意旨猶執陳詞，指摘原
    裁定失當，為無理由，應予駁回。
五、據上論斷，應依道路交通案件處理辦法第二十六條、刑事訴訟法第四百十二條，
    裁定如主文。
中    華    民    國      九十      年      八      月       三十一     日
                            臺灣高等法院交通法庭
                                審判長法  官  許  增  男
                                      法  官  蔡  彩  貞
  法  官  黃  鴻  昌
右正本證明與原本無異。
不得再抗告。
                                      書記官  黃  千  鶴
中      華      民      國      九十     年     九      月      三      日


司法院資訊處製作；財團法人民間司法改革基金會備份。
